【裁判字號】    92,上訴,1128
【裁判日期】    920520
【裁判案由】    毒品危害防制條例等
【裁判全文】
臺灣高等法院刑事判決                          九十二年度上訴字第一一二八號
    上  訴  人
    即  被  告  甲○○
    公設辯護人  本院公設辯護人  周君穎
右上訴人因毒品危害防制條例等案件，不服臺灣桃園地方法院九十二年度重訴字第五
號，中華民國九十二年三月十二日第一審判決（起訴案號：臺灣桃園地方法院檢察署
九十一年度偵字第二二八三一號），提起上訴，本院判決如左：
    主      文
上訴駁回。
    事      實
一、甲○○利用於民國九十一年十二月十七日前去泰國清邁旅遊之便，於同年月十八
    日某時，在其下榻之泰國清邁「金城飯店」房間內，向真實年籍、姓名均不詳，
    綽號為「老毛」之大陸籍成年男子以新台幣（下同）九萬元之價格，購得經行政
    院公告管制進出口且為第一級毒品之海洛因磚一塊，備供自行施用。「老毛」交
    貨時，先將該塊海洛因分成一大塊、一小塊，各裝入塑膠袋內，其外並以報紙包
    裹再利用膠帶綑紮（二塊合計淨重三六八‧二六公克，包裝重一○‧一六公克，
    純度八二‧四○％，純質淨重三○三‧四五公克）。同年月二十一日，甲○○在
    右述飯店房間內，將該二塊海洛因磚夾藏在其所著之內褲內，再穿上「老毛」贈
    私運夾帶管制進口之第一級毒品闖關之犯意，於同日自泰國清邁搭乘「華信航空
    公司」編號ＡＥ─八三六號班機且於當日傍晚六時四十分飛抵台灣桃園縣大園鄉
    「中正國際機場」，私擅運輸管制進口之第一級毒品海洛因進入我國國境，以供
    己施用。迨當晚七時二十分許，甲○○經由機場入境檢查室第十一號檢查檯辦理
    入境通關手續之際，為警查獲，並扣得其私運之上開海洛因磚二塊（均含包裝）
    及其所有供夾藏運輸毒品之游泳褲一條。
二、案經內政部警政署航空警察局移送臺灣桃園地方法院檢察署檢察官偵查起訴。
    理      由
一、右揭犯罪事實，業據被告甲○○於警訊、偵查、原審及本院調查、審理時，供承
    不諱，並有白色磚塊二塊（含包裝用之塑膠袋、報紙、膠帶）及游泳褲一條扣案
    暨扣案白色磚塊包裝情形照片四幀、夾藏情形照片四幀、九十一年十二月二十一
    日入境之旅客出入境紀錄查詢資料一份、台北關稅局扣押貨物、運輸工具收據及
    搜索筆錄一份在卷可憑。再者，扣案之白色磚塊二塊（含包裝）經送法務部調查
    局檢驗結果，確均含毒品海洛因成份（合計淨重三六八‧二六公克，包裝重一○
    ‧一六公克，純度八二‧四○％，純質淨重三○三‧四五公克），亦有該局調科
    壹字第○八○○○六○二一號鑑定通知書一紙附卷（見原審卷第二十二頁）足佐
    。是本件事證明確，被告犯行洵堪認定。
二、按海洛因為毒品危害防制條例第二條第一項第一款所稱之第一級毒品並為行政院
    依據懲治走私條例第二條第四項公告之「懲治走私條例公告管制物品項目及其數
    額」，其中甲項管制進出口物品第四款所列之毒品。次按懲治走私條例第二條第
    一項所稱之「私運」或毒品危害防制條例第四條第一項所稱之「運輸」，並不以
    為他人運送為限，即為自己運送者，亦包括在內（最高法院八十四年台上字第二
    五二五號判例參照），因之，被告甲○○將海洛因私運返抵台灣，擬供己施用，
    核其所為分別係犯毒品危害防制條例第四條第一項之運輸第一級毒品罪及懲治走
    私條例第二條第一項之私運管制物品進口逾公告數額罪。至其持有第一級毒品之
    低度行為應為運輸之高度行為所吸收，不另論罪。其係以一行為，同時觸犯前開
    二罪，為想像競合犯，應從一重以運輸第一級毒品罪處斷。按毒品危害防制條例
    第四條第一項規定，製造、運輸、販賣第一級毒品者，係同其刑度，顯認運輸毒
    品與製造、販賣之行為具有相等之不法內涵及危害程度，被告所運回之海洛因既
    係備供自行施用，惟施用毒品，究其性質乃屬自殘行為，為此目的而運輸毒品之
    危害程度實難與對社會具有深廣危害之販賣或製造海洛因行為等同相視而邀受同
    罰，審此情狀，本院認縱科以本罪法定最低度刑無期徒刑，猶嫌過重且失之苛酷
    ，情輕而法重，被告所為亦非全無可值憫恕之處，爰依刑法第五十九條規定酌減
    其刑。
三、原審本此見解，援引刑事訴訟法第二百九十九條第一項前段，毒品危害防制條例
    第四條第一項、第十八條第一項前段、第十九條第一項，懲治走私條例第二條第
    一項、第十一條，刑法第十一條前段、第五十五條、第五十九條各規定，審酌被
    告運輸毒品之種類、毒品危害性之大小、雖意在供自行施用，然運輸之數量不少
    ，犯行潛藏之危害尚高及其犯後自白犯行態度尚佳等一切情狀，量處有期徒刑十
    年。並說明公訴人求處無期徒刑，尚屬過重，要難依其所請；另敘明扣案第一級
    毒品海洛因磚二塊（含包裝之塑膠袋、報紙、膠帶，海洛因合計淨重三六八‧二
    六公克，包裝合計重一○‧一六公克，純度八二‧四○％，純質淨重三○三‧四
    五公克），應依毒品危害防制條例第十八條第一項前段規定，諭知沒收銷燬之。
    扣案之游泳褲一條，係「老毛」所贈，此據被告於原審審理時供明，自屬其所有
    ，且係供為夾藏毒品以利運輸之用，為供運輸毒品犯罪所用之物，應依毒品危害
    防制條例第十九條第一項之規定，併予宣告沒收。又該條游泳褲一條既經扣案，
    自無全部或一部不能沒收之情形，即毋庸依同條項之規定另諭知如全部或一部不
    能沒收時，追徵其價額或以其財產抵償之。再者，被告當時穿著之內褲，乃其隨
    身穿著衣物之一部分，尚難認係直接供為本件運輸毒品所用之物，不得宣告沒收
    ，其認事用法及量刑，尚屬妥適。被告上訴意旨略以伊係前往旅遊順便購買自用
    ，原審量刑過重云云，經核並無理由，應予駁回。
四、據上論斷，應依刑事訴訟法第三百六十八條，判決如主文。
本案經檢察官張文政到庭執行職務。
中    華    民    國    九十二    年        五      月        二十      日
                              臺灣高等法院刑事第六庭
                                  審判長法  官  陳  春  秋
                                        法  官  王  麗  莉
                                        法  官  洪  英  花
右正本證明與原本無異。
如不服本判決，應於收受送達後十日內向本院提出上訴書狀，其未敘述上訴之理由者
並得於提起上訴後十日內向本院補提理由書（均須按他造當事人之人數附繕本）。
                                        書記官  鄒  賢  英
中    華    民    國    九十二    年        五      月       二十一     日


司法院資訊處製作；財團法人民間司法改革基金會備份。
